# 外商独资利润汇出问题

提问人：wyj810101 时间：2011-03-26 21:19:42
外商独资企业，05-10年均盈利并经审计（但报表显示从未计提任何盈余公积），公司要汇出05-07年的利润，是否可以在董事会决议中明确计提05-07年的10%盈余公积后的净利润汇出？ 延伸问题：外商投资企业如果盈利（无需弥补亏损），是否必须计提法定盈余公积？本案公司为汇出05-07年利润，通过董事会决议计提了相关年度的盈余公积，但08-10年的是否也要计提？

回答人：chenyiwei
此问题以前讨论过，你可以搜索一下以前的讨论。 外商投资企业计提盈余公积还是储备基金等三项基金，取决于经过商务主管部门批准的公司章程中对此问题是如何规定的。

回答人：chenyiwei
回复 藤椅 wyj810101 的帖子如果公司章程规定是提取三项基金，则现在也是应当遵循章程的规定提取三项基金，而不是提取法定盈余公积。